【裁判字號】    96,訴,4084
【裁判日期】    970319
【裁判案由】    侵權行為損害賠償
【裁判全文】
臺灣臺北地方法院民事裁定              96年度訴字第4084號
原      告  丙○○
被      告  丁○○
訴訟代理人  甲○○
                        樓
訴訟代理人  乙○○
訴訟代理人  戊○○
上列當事人間侵權行為損害賠償事件本院裁定如下：
    主  文
原告之訴駁回。
訴訟費用由原告負擔。
    理  由
一、按民事訴訟法第249條第1項第7款後段規定，原告之訴訟標
    的為確定判決之效力所及者，法院應以裁定駁回之。同法第
    400條第2項則規定，主張抵銷之請求，其成立與否經裁判者
    ，以主張抵銷之額為限，有既判力。
二、查本件原告起訴所主張請求之損害內容為：被告丁○○於94
    年7月5日下午6時40分許，行經臺北市○○區○○路四段115
    巷無號誌交岔路口，原應注意設有行人穿越道，須經由行人
    穿越道穿越，而依當時天候晴、有暮光，道路無障礙物、視
    距良好等情況，並無不能注意之情事，被告竟疏未注意，未
    依規定行走行人穿越道，致與當時騎車經過之原告相互撞擊
    ，原告因傷未能工作致受有薪資損害合計新台幣（下同）2
    萬3,640元，即自車禍當日起至同年月10日間，未受領華碩
    公司之薪資2,640元，及自同年月11日起至同年8月10日間，
    未受領廖明珠商標代理人之薪資2萬1,000元，爰依侵權行為
    之法律關係請求損害賠償等語。並聲明：被告應給付原告2
    萬3,640元及自民國96年1月4日起至清償日止，按年利率5％
    計算之利息。惟原告此部分之請求，經本院調取台灣高等法
    院96年度上易字第85號案卷，原告於該案中就對造之請求，
    業已提出抵銷之抗辯，其內容確包含關於工作損失之債權，
    即（一）未受領華碩公司之薪資2,640元、（二）未受領廖
    明珠商標代理人之薪資2萬1, 000元（見該案判決書第10頁
    ），而顯與本案之請求完全相同。且原告於該案之抵銷抗辯
    經法院為實質之審酌後，已認定原告並無此等債權，並明確
    記載於判決理由中，嗣該案亦於96年7月24日判決確定。依
    首開說明，原告於本件請求債權內容，業經其於另案行使抵
    銷，並經法院實質審理後認不存在而判決確定，此均為既判
    力所及，則基於民事判決既判力之遮斷效，原告自不得復就
    業經主張抵銷之損害提起本訴，是依前述民事訴訟法第249
    條第1項第7款之規定，原告之訴即不合法，應予駁回。
五、依民事訴訟法第249條第1項第7款後段、第95條、第78條，
    裁定如主文。
中    華    民    國    97    年    3     月    19    日
                  民事第一庭    法  官  朱漢寶
以上正本係照原本作成
如對本裁定抗告須於裁定送達後10日內向本院提出抗告狀，並繳
納抗告費新臺幣1,000元
中    華    民    國    97    年    3     月    19    日
                                書記官  陳彥樺


司法院資訊處製作；財團法人民間司法改革基金會備份。
